【裁判字號】    98,簡上,181
【裁判日期】    980526
【裁判案由】    詐欺
【裁判全文】
臺灣桃園地方法院刑事判決             98年度簡上字第181號
上  訴  人
即  被  告  甲○○
上列上訴人即被告因詐欺案件，不服中華民國97年12月31日本院
97年度桃簡字第3336號第一審刑事簡易判決（聲請簡易判決處刑
書案號：臺灣桃園地方法院檢察署97年度偵字第21398 號），提
起上訴，本院管轄之第二審合議庭判決如下：
    主      文
上訴駁回。
甲○○緩刑貳年，並應於緩刑期間內向公庫支付新臺幣萬元。
    事實及理由
一、本案經本院管轄之第二審合議庭審理結果，認原審以上訴人
    即被告甲○○所犯刑法第30條第1項前段、第339 條第1項之
    幫助詐欺取財罪，判處拘役40日，如易科罰金，以新臺幣（
    下同）1,000元折算1日，經核其認事用法及量刑均無不當，
    應予維持，並引用原審刑事簡易判決書所記載之事實及理由
    （如附件所示）。
二、上訴人提起本件上訴意旨原係否認犯行，惟於本院準備程序
    期日及審判期日均坦承原審判決之事實，並請求給予緩刑宣
    告。惟按，法官於有罪判決如何量處罪刑，甚或是否宣告緩
    刑，均為實體法賦予審理法官裁量之刑罰權事項，法官行使
    此項裁量權，自得依據個案情節，參酌刑法第57條所定各款
    犯罪情狀之規定，於法定刑度內量處被告罪刑；除有逾越該
    罪法定刑或法定要件，或未能符合法規範體系及目的，或未
    遵守一般經驗及論理法則，或顯然逾越裁量，或濫用裁量等
    違法情事之外，並不得任意指摘其量刑違法，最高法院80年
    台非字第473 號、75年台上字第7033號、72年台上字第6696
    號、72年台上字第3647號著有判例均可資參照。準此，法官
    量刑或未諭知緩刑，如非有上揭明顯違法之情事，自不得擅
    加指摘其違法或不當。經查，原審審酌上訴人提供帳戶供詐
    騙集團使用，助長訛詐風氣，且使執法人員難以追查該詐騙
    集團之真實身份，所生危害非輕，犯後（原審時）猶飾詞圖
    卸責，顯無悔悟之意，量處拘役40日，並諭知易科罰金之折
    算標準，經核並無不合。執此，原審認事用法並無不當，量
    刑亦屬妥適，是上訴人提起本件上訴，為無理由，應予駁回
    。
三、惟查，上訴人前未曾因故意犯罪而受有期徒刑以上刑之宣告
    ，此有臺灣高等法院被告前案紀錄表1 份附卷足考，其現已
    知所悔悟，又被害人乙○○因即時向往來銀行提出止付，幸
    而未造成實際損害，復表示無欲向上訴人請求賠償，且願原
    諒上訴人給予其緩刑之機會，此據被害人於本院審判時陳述
    明確，另上訴人亦表示願支付公庫新臺幣（下同）3 萬元，
    作為本件之警惕，本院參酌上情，足見其乃因一時失慮，致
    罹刑章，經此偵審程式及刑之宣告，當知所警惕，信無再犯
    之虞，因認所宣告之刑，以暫不執行為適當，爰併予宣告緩
    刑2 年，及酌量被告犯行態樣，依刑法第74條第2項第4款規
    定，命其於緩刑期間內，向公庫支付3 萬元，以導正被告正
    確之法治觀念，而啟自新。
據上論斷，應依刑事訴訟法第455條之1 第1項、第3項、第368條
、第373 條，刑法第74條第1項第1款、第2項第4款，判決如主文
。
本案經檢察官施昱廷到庭執行職務。
中    華    民    國    98    年    5     月    26    日
                  刑事第六庭  審判長法  官  錢建榮
                                    法  官  宣玉華
                                    法  官  黃翊哲
以上正本證明與原本無異。
本件不得上訴。
                                    書記官  劉霜潔
中    華    民    國    98    年    5     月    26    日


司法院資訊處製作；財團法人民間司法改革基金會備份。
